MARCUS **SARAIVA**

cientista de dados

(51) 99702 9377 | marcus.saraiva@gmail.com www.mvpsaraiva.com | linkedin.com/in/mvpsaraiva | @mvpsaraiva Porto Alegre, RS | data de nascimento 01 fev. 1983

SUMÁRIO

Possuo 20 anos de experiência multidisciplinar em áreas correlatas à ciência de dados, tanto no meio acadêmico como na iniciativa privada. Minhas pesquisas de doutorado e mestrado envolveram análise avançada de dados e desenvolvimento de modelos computacionais de simulação de processos urbanos complexos, tais como crescimento urbano, transporte, análise de redes e segregação social. Na iniciativa privada, trabalhei como programador de sistemas de gestão comercial e industrial, incluindo tarefas como design e administração de bancos de dados e otimização de consultas SQL.

EDUCAÇÃO

2014 – 2019 Londres, Inglaterra	PhD Geographic Data Science – Birkbeck, University of London Estudo de acessibilidade e segregação urbanas, através de técnicas de inteligência artificial (modelagem baseada em agentes). Experiência com as linguagens de programação Java e NetLogo, análises estatísticas e espaciais conduzidas em R, uso extensivo de fontes de Big Data públicas e privadas. mvpsaraiva.com/phd	IDIOMAS Inglês Fluente Português Nativo
2010 – 2013 Pelotas, RS	Mestrado em Urbanismo – Universidade Federal de Pelotas Desenvolvimento de modelo de simulação de crescimento e expansão urbanas baseado em autômatos celulares. Experiência em C++ e Delphi, com armazenamento e consulta de dados em banco de dados SQL. mvpsaraiva.com/msc	COMPETÊNCIAS R Shiny Keras Machine Learning Visualização Banco de Dados
2005 – 2010 2000 - 2004	Graduação Arquitetura e Urbanismo – Universidade Federal de Pelotas Ciência da Computação (incompleto) – Unilasalle, Canoas	SQL Big Data C++ Java Delphi GIS HTML

EXPERIÊNCIA

2016 – atual Londres Porto Alegre	<u>Programador Freelancer</u> Desenvolvimento de modelos baseados em agentes (Java e NetLogo), ferramentas de análise de dados (R e Shiny), e produção de mapas e análises espaciais em sistemas de informações geográficas (ArcGIS e QGIS).	
2009 – 2016	Programador e Pesquisador Especialista em Geoprocessamento	
Pelotas, RS	Laboratório de Urbanismo, UFPel	
(remoto a partir	Pesquisas na área de modelagem computacional aplicada às cidades.	
de 2014)	Desenvolvimento de softwares de simulação em C++	
	(www.mvpsaraiva.com/urbanmetrics) e Delphi (www.mvpsaraiva.com/citycell).	
1999 – 2005	<u>Programador</u>	
Canoas, RS	Host Informática Paralaser Informática	
Novo	Desenvolvimento de software de gestão e automação para indústria calçadista.	
Hamburgo, RS	Criação e otimização de consultas SQL . Projeto e administração de bancos de	
	dados.	